---
title: "CAWET – Tutoriel d'utilisation"
output: rmarkdown::html_vignette
vignette: >
  %\VignetteIndexEntry{CAWET – Tutoriel d'utilisation}
  %\VignetteEngine{knitr::rmarkdown}
  %\VignetteEncoding{UTF-8}
---
```{r, include = FALSE}
knitr::opts_chunk$set(
  collapse = TRUE,
  comment = "#>",
  warning = FALSE,
  message = FALSE,
  echo = FALSE
)
```

```{r setup}
library(CAWET)
```

CAWET (**Calculation of Agricultural Water needs and EvapoTranspiration**) est un outil de calcul des consommations théoriques d’eau d’irrigation sur un territoire, basé sur différents scripts R.
Il permet d’extraire, modéliser et analyser des données agro-climatiques pour produire cartes, graphiques et sorties comparatives selon plusieurs scénarios.

---

## 🚀 Prérequis

Installer CAWET 😉 ([voir les instructions d'installation](../index.html#installation))

---

## 🔧 Fonctionnement général de l’outil

Le workflow CAWET s'articule en trois étapes principales via des fonctions R :

1. **Extraction** des données (bases en ligne via *RADIS*)
2. **Modélisation** (CropWat principalement)
3. **Traitement & visualisation** des résultats (graphiques + cartes)

📄 L'executeur central est : **`CAWET.bat`**

Il est présent sur le dossier téléchargé par l'installateur disponible via ce lien : https://forge.inrae.fr/umr-g-eau/cawet/-/raw/main/dev/install.bat?inline=false.

Une fois lancé, une fenêtre s'ouvre, il faut alors y référencer un ordonnanceur au format conforme avec l'usage de CAWET.

Lors de la sélection de l’ordonnanceur, un dossier `Runs/...` est automatiquement créé pour stocker toutes les sorties.

---

## 📁 L’ordonnanceur – Structure et champs à renseigner

Le fichier **Excel (.xlsx)** ou **.csv** contient une ligne par scénario et des colonnes décrivant les paramètres.
Ci-dessous les champs clés à configurer :

| Colonne | Description | Options / format |
|---|---|---|
| **Scenario** | Nom unique du scénario (sans `- _ / \`) | Texte libre |
| **Plots_RADIS_RPG** | Source du parcellaire | `Yes`, `External_plot_map`, `Non_existant_plots` |
| **RPG_complete** | Si Plot_RADIS_RPG est 'Yes', utilisation complémentaire du RPG complété | `Yes`, `No` |
| **Shp_link** | Chemin vers fichier shp/gpkg/csv/xlsx | Selon type de parcellaire |
| **First_year_simulation** | Année début simulation | ≥2015 recommandé |
| **Last_year_simulation** | Année fin simulation | ≤2022 pour RPG natif |
| **Colname_idpoly / idplots / codecultureRPG** | Colonnes identifiants | Nom colonne ou `NA` |
| **Climat_data_unique_or_network** | Type données météo | `Unique` / `Network` |
| **Climat_data_source** | Source maillée | `Safran` / `Drias` / `Forced_otherclimaticdata` |
| **Climat_link_Drias** | Fichier paramètres Drias | `NA` ou chemin |
| **Code_param_Drias** | Ligne du paramétrage choisi | Nom ligne |
| **RCP_scenario** | Scénario climatique | ex : `4.5` |
| **Climat_link_fixe** | Données météo fixes | Chemin ou `NA` |
| **Colname_Date / ET0 / Pluie** | Colonnes météo | Nom ou `NA` |
| **Sol_fixed_RADIS** | Source RU sol | `Yes_BDGSF` / `Yes_Infoetsol` / `No` |
| **Soil_information_link** | Tableau RU personnalisé | Chemin ou `NA` |
| **Sol_carte_sup_RU_link_to_doss** | Dossier .tif RU additionnel | Chemin (sans `\` final) |
| **Sol_RU_unit** | Unité RU | `mm`, `cm`, `dm`, `m` |
| **Pratique_irrigation_table_percentages** | Tableau % irrigation | Chemin |
| **Pratique_irrigation_param** | Paramètres systèmes irrigation | Chemin |
| **Interdiction_usage_eau** | Dossier d'interdictions | Chemin |
| **Model** | Modèle simulé | `CropWat` *(Aquacrop & Optirrig en cours)* |
| **Model_param_crop** | Paramètres cultures modèle | Chemin |
| **Model_link_RPG_croparam** | Table correspondance RPG ↔ cultures | Chemin |
| **Territorial_validation_link** | Valeur référence eau m³ | Chemin ou `NA` |
| **Cultural_validation_link** | Référence conso eau mm | Chemin ou `NA` |
| **Wanted_output** | Sorties souhaitées | Chemin |
| **Subgrid_size_km** | Taille maille visualisation | `...0.4, 0.5, 0.8, 1, 1.6,2,4,8` |
| **number_of_sliding_days_for_visualisation** | Moyenne glissante | Défaut `10` |

---

## 🧪 Exécution type dans R

```r
source("CAWET.R")
# Lancer successivement les blocs décrits dans le script
```

Une fenêtre demandera ensuite le fichier **ordonnanceur**.
Les résultats seront générés dans `Runs/<horodatage>/`.

---

## 📊 Sorties générées

- Besoins en eau théoriques par culture / territoire
- Cartes & graphiques individuels par scénario
- Comparatif multi-scénarios
- Indicateurs climatiques
- Données exportables pour analyse complémentaire

---

## 📎 Notes utiles

- Ordonnanceur **obligatoirement .xlsx ou .csv**
- Les colonnes avec `NA` désactivent le paramètre correspondant
- Le modèle par défaut est CropWat, d’autres seront intégrés progressivement

---

## 🏁 Contact / Contributions

N’hésitez pas à proposer des améliorations ou rapports d’usage de l’outil.
CAWET est conçu comme un environnement évolutif 🌱
Mail : cawet@chaire-eacc.fr
